【裁判字號】    92,訴,2128
【裁判日期】    921002
【裁判案由】    毒品危害防制條例
【裁判全文】
臺灣高雄地方法院刑事判決                        九十二年度訴字第二一二八號
    公  訴  人  臺灣高雄地方法院檢察署檢察官
    被      告  甲○○
右列被告因違反毒品危害防制條例案件，經檢察官提起公訴（九十一年度毒偵緝字第
二九二號）及聲請併案審理（九十二年度毒偵緝字第五八一號），被告於本院準備程
序進行中，就被訴事實為有罪之陳述，經本院告知簡式審判程序意旨，並聽取公訴人
及被告之意見後，本院合議庭裁定依簡式審判程序審理，本院判決如左：
    主  文
甲○○施用第一級毒品，累犯，處有期徒刑捌月。扣案第一級毒品海洛因壹小包（淨
重零點零肆公克，包裝重零點貳伍公克）沒收銷燬之。又施用第二級毒品，累犯，處
有期徒刑肆月。應執行有期徒刑拾壹月。扣案第一級毒品海洛因壹小包（淨重零點零
肆公克，包裝重零點貳伍公克）沒收銷燬之。
    事  實
一、甲○○前於民國八十七年間，因違反麻醉藥品管理條例案件，經法院判處應執行
    有期徒刑五月而確定在案，嗣於八十七年五月二日入監執行，並於八十九年一月
    六日因縮短刑期假釋出獄，假釋期間則併付保護管束，直至九十年二月二十一日
    假釋期滿視為執行完畢。又其前於八十七年間亦因施用第二級毒品安非他命案件
    ，而經本院以八十七年度易字第三○三九號刑事裁定送觀察勒戒後，因認無繼續
    施用毒品之傾向，再經本院於八十七年九月八日以八十七年度易字第三○三九號
    刑事判決判處免刑而確定在案。詎其竟不知悔改，而於前開徒刑執行完畢及免刑
    判決確定後五年內，復於九十年十二月十三日十五、十六時許，在其位於高雄市
    楠梓區○○路八七四巷十五之一號住處，施用第一級毒品海洛因及第二級毒品安
    非他命各一次，並經警於九十年十二月十三日在高雄市○○○路一七四七巷口查
    獲，另扣得第一級毒品海洛因一小包（淨重零點零四公克、包裝重零點二五公克
    ），其並因此經本院以九十一年度毒聲字第二八七號裁定送觀察、勒戒，認有繼
    續施用毒品之傾向。
二、案經高雄縣警察局岡山分局及高雄市政府警察局分別報請及移請臺灣高雄地方法
    院檢察署檢察官偵查起訴及聲請併案審理。
    理  由
壹、程序部分：本件被告所犯為死刑、無刑徒刑或最輕本刑為三年以上有期徒刑以外
    之罪，其於準備程序中就被訴事實為有罪之陳述，經法官告知簡式審判程序之旨
    ，並聽取公訴人之意見後，依刑事訴訟法第二百七十三條之一第一項規定，裁定
    由受命法官獨任進行簡式審判程序，合先敘明。
貳、實體部分：
一、訊據被告甲○○對於在右揭時地施用毒品之事實，均坦承不諱；而被告經警查獲
    當日所採驗尿液，經送請高雄市立凱旋醫院檢驗結果確呈第一級毒品海洛因代謝
    後嗎啡之陽性反應及第二級毒品甲基安非他命之陽性反應，有該院九十年十二月
    三十一日高市凱檢字第○○三一四號之煙毒尿液檢驗成績書一份附卷可稽，足見
    被告上開自白，確與事實相符，洵堪採為論罪科刑之依據。又被告前於八十七年
    間亦因施用第二級毒品安非他命案件，而經本院以八十七年度易字第三○三九號
    刑事裁定送觀察勒戒後，因認無繼續施用毒品之傾向，再經本院於八十七年九月
    八日以八十七年度易字第三○三九號刑事判決判處免刑而確定在案，其於前開免
    刑判決確定後五年內，再因本案而違反毒品危害防制條例第十條第一項、第二項
    之罪，並因此經本院於九十一年一月二十一日以九十一年度毒字第二八七號刑事
    裁定送觀察、勒戒，被告雖據以提出抗告，然仍經臺灣高等法院高雄分院以九十
    一年二月二十七日以九十一年度毒抗字第五十三號刑事裁定駁回抗告而確定在案
    ，被告並於觀察、勒戒後，經臺灣高雄看守所附設勒戒處所，以九十一年六月二
    十七日高所坤戒字第一一九九號函認有繼續施用毒品之傾向，而再經本院於九十
    一年七月十八日以九十一年度毒聲字第四一一八號刑事裁定令入戒治處所施以強
    制戒治一年等情，亦有該免刑判決書、刑事裁定書、臺灣高等法院被告全國前案
    紀錄表及刑案資料查註紀錄表各一份附卷可稽；從而，本件事證明確，被告施用
    第一、二級毒品之犯罪事實，洵堪認定。至警方於查獲當日所扣得疑似為第一級
    毒品海洛因之不明晶體一小包（淨重零點零四公克，包裝重零點二五公克），經
    送法務部調查局鑑定結果，確為第一級毒品海洛因無訛，此有該局電腦編號為第
    000000000號之檢驗報告各一紙附九十年度毒偵字第五七七四號案卷第
    三十四頁可稽。而被告雖辯稱該物品係其友人所有云云，然該扣案毒品既係於被
    告持有狀態下經警查獲，且參以被告確有施用第一級毒品海洛因之犯行，已如前
    述，是足認該包毒品應係被告所有，且係意圖供施用而持有，其以上開情詞為辯
    ，顯不足採信。
二、復按海洛因係屬毒品危害防制條例第二條第二項第一款所稱之第一級毒品，而安
    非他命則為毒品危害防制條例第二條第二項第二款所稱之第二級毒品，是被告施
    用海洛因、安非他命之行為，係犯該條例第十條第一項之施用第一級毒品罪、同
    條例第十條第二項之施用第二級毒品罪。被告分別持有第一級毒品海洛因及第二
    級毒品安非他命，嗣進而施用之，持有之低度行為應為施用之高度行為所吸收，
    不另論罪。又被告所犯上開施用第一級毒品與施用第二級毒品二罪間，犯意各別
    ，行為互殊，應予分論併罰。另被告前於八十七年間，因違反麻醉藥品管理條例
    案件，經法院判處應執行有期徒刑五月而確定在案，嗣於八十七年五月二日入監
    執行，並於八十九年一月六日因縮短刑期假釋出獄，假釋期間則併付保護管束，
    直至九十年二月二十一日假釋期滿視為執行完畢後（此可參卷附之臺灣高等法院
    被告全國前案紀錄表及被告刑案資料查註紀錄表），五年以內再犯本件有期徒刑
    以上之罪，為累犯，依刑法第四十七條規定應加重其刑。爰審酌被告前已有施用
    毒品之前科，且曾經判刑確定而入監服刑完畢，又因違反毒品危害防制條例案件
    ，而經本院判決免刑確定後，仍繼續施用毒品，已如上述，顯見其並無戒除毒害
    之決心，及其所犯罪行乃自戕之行為，尚無害及他人，犯後坦承部分犯行，態度
    良好等一切情狀，分別量處如主文所示之刑，並定其應執行刑，以資懲儆。
三、至扣案之疑似為第一級毒品海洛因之不明晶體一小包（淨重零點零四公克，包裝
    重零點二五公克），經送法務部調查局鑑定結果，已確定為第一級毒品海洛因，
    已如上述，應依毒品危害防制條例第十八條第一項前段之規定，宣告沒收銷燬之
    。又鑑驗所耗損之毒品，既已費失，自無庸宣告沒收銷燬，併此敘明。
四、至公訴人另聲請併案審理部分（九十二年度毒偵緝字第五八一號案），公訴人雖
    認該部分與本案有連續犯之裁判上一罪之關係。然查，該案係被告涉嫌於九十二
    年六月十二日施用第一級毒品及第二級毒品之犯行，惟本案之犯罪時間則係於九
    十年十二月十三日，兩案犯案時間相隔甚遠，復查無被告自本案為警查獲後至九
    十二年六月十二日再經警查獲有併案犯罪事實前之期間，另有施用毒品之犯行，
    實難認被告於九十年十二月十三日施用毒品而犯本案時，即有概括之犯意，決意
    在九十二年六月十二日再度施用毒品，是公訴人認兩案間有連續犯之裁判上一罪
    之關係，即有誤認，本院自無從加以審理，應由公訴人另為適法之處理，附此敘
    明。
據上論斷，應依刑事訴訟法第二百七十三條之一第一項、第二百九十九條第一項前段
，毒品危害防制條例第十條第一項、第二項、第十八條第一項前段，刑法第十一條、
第四十七條、第五十一條第五款，判決如主文。
本案經檢察官乙○○到庭執行職務
中      華      民      國      九十二      年    十    月    二        日
                                      臺灣高雄地方法院刑事第二庭
                                          法  官    林靜梅
右正本證明與原本無異。
如不服本判決，應於判決送達後十日內，向本院提出上訴狀。
                                          書記官    洪生輝
中    華    民    國      九十二      年      十      月      六      日
附錄本案論罪科刑法條：
毒品危害防制條例第十條
  施用第一級毒品者，處六月以上五年以下有期徒刑。
  施用第二級毒品者，處三年以下有期徒刑。


司法院資訊處製作；財團法人民間司法改革基金會備份。
